臺灣桃園地方法院刑事裁定
111年度訴字第1191號
公  訴  人  臺灣桃園地方檢察署檢察官 
被      告  童俊傑





指定辯護人  本院公設辯護人廖彥傑  
上列被告因強盜案件，經檢察官提起公訴（111年度偵字第33333
號），本院裁定如下：
    主  文
童俊傑自民國壹佰壹拾壹年拾貳月貳拾日起延長羈押貳月。
    理  由
一、按羈押被告，審判中不得逾3月，但有繼續羈押之必要者，
    得於期間未滿前，經法院依刑事訴訟法第101條或第101條之
    1之規定訊問被告後，以裁定延長之；延長羈押期間，審判
    中每次不得逾2月，刑事訴訟法第108條第1項及第5項分別定
    有明文。而羈押之目的，在於保全刑事追訴、審判及刑之執
    行，或預防反覆實施同一犯罪，故審酌被告有無羈押之必要
    ，應由法院斟酌具體個案之偵查、訴訟進行程度、犯罪性質
    、犯罪實際情狀及其他一切情事，依職權裁量是否有非予羈
    押，顯難保全證據或難以遂行訴訟程序，或有以羈押防止其
    反覆實施同一犯罪之必要之情形；如就客觀情事觀察，法院
    許可羈押之裁定在目的與手段間之衡量並無明顯違反比例原
    則情形，即無違法或不當可言。另羈押與否之審查，其目的
    僅在判斷有無實施羈押強制處分之必要，並非認定被告有無
    犯罪之實體審判程序，故關於羈押之要件，無須經嚴格證明
    ，以經釋明得以自由證明為已足。
二、經查：
  ㈠被告童俊傑涉犯攜帶兇器強盜罪嫌，經檢察官提起公訴，於
    民國111年9月20日經本院訊問後，認被告涉犯上開犯罪嫌疑
    重大，且有刑事訴訟法第101條第1項第3款（本院111年9月2
    0日押票誤為第1款）、同法第101條之1第1項第6款之羈押原
    因及羈押必要，爰於當日裁定羈押被告在案。
　㈡又本案經辯論終結後，本院認被告上開犯罪事證明確，於111
    年11月30日判決處有期徒刑7年，惟尚未確定，茲因被告羈
    押期間即將屆滿，經本院訊問被告，並聽取公訴人、被告、
    辯護人之意見，審酌被告所犯為最輕本刑7年以上有期徒刑
    之重罪，衡諸重罪嫌疑人趨吉避凶、脫免刑責、不甘受罰之
    基本人性，被告本有逃亡以規避刑責之動機，且其已受重刑
    宣判，客觀上增加畏罪逃亡之可能性，再參被告另案獲釋後
    ，就本案亦未主動向偵查機關投案，以上各情，有相當理由
    認被告有逃亡之虞；另被告於案發翌日，即以與本案相同之
    手段再度強盜另名被害人之財物，此為被告陳述在卷，並有
    卷附警方另案移送書可參，以被告於短時間內旋以相同方式
    二度犯下情節相同之加重強盜犯行觀之，當有事實足認被告
    有反覆實施同一攜帶兇器強盜犯罪之虞，是被告具有刑事訴
    訟法第101條第1項第3款、同法第101條之1第1項第6款之羈
    押原因。又本案尚未確定，於權衡本案犯罪情節、國家刑事
    訴追之利益、社會秩序之維護、被告人身自由之私益後，認
    若僅命具保、責付或其他侵害較小之手段，均不足以確保後
    續追訴審判、執行之順利進行，也不足以預防被告再犯攜帶
    兇器強盜罪，自有羈押之必要。從而，本院認現仍存有繼續
    羈押被告之原因及必要性，爰命被告應自111年12月20日起
    延長羈押2月。
　㈢至被告雖以希望能夠交保出所工作賺錢，以利後續執行時，
    能有金錢支應日常生活云云，然此非羈押與否應審酌之事項
    ；又辯護人雖為被告主張本案證據調查完畢，且被告坦承犯
    罪，應無繼續羈押之必要云云，惟辯護人所陳，尚不足以使
    本院認被告即無逃亡動機，也難遽信被告不會再犯相同之加
    重強盜罪，是被告、辯護人上開主張，均屬無據。
三、爰依刑事訴訟法第108條第1項、第5項，裁定如主文。　　
中　　華　　民　　國　　111 　年　　12　　月　　6 　　日
                  刑事第十三庭　審判長法　官　陳彥年
                                      法  官  簡方毅
                                      法  官  郭鍵融  
以上正本證明與原本無異。
如不服本裁定，應於裁定送達後5 日內向本院提出抗告狀。
　　　　　　　　　　　　　　　        書記官　陳瀅
中　　華　　民　　國　　111 　年　　12　　月　　6 　　日